臺灣臺中地方法院刑事判決
111年度交簡上字第150號
上  訴  人  臺灣臺中地方檢察署檢察官
被      告  陳明楷


上列上訴人因被告公共危險案件，不服本院沙鹿簡易庭中華民國
111年3月15日111年度沙交簡字第179號第一審刑事簡易判決（聲
請簡易判決處刑書案號：111年度速偵字第578號），提起上訴，
本院管轄之第二審合議庭判決如下：
    主    文
原判決撤銷。
乙○○犯不能安全駕駛動力交通工具罪，處有期徒刑貳月，併科罰
金新臺幣壹萬元，有期徒刑如易科罰金，罰金如易服勞役，均以
新臺幣壹仟元折算壹日。
　　犯罪事實
一、乙○○自民國111年1月29日晚間10時許起至翌（30）日凌晨2
    時許止，在臺中市南屯區某友人住處內，飲用威士忌酒後，
    先搭乘計程車返回其位於臺中市○○區○○路00號之住處，後於
    同（30）日下午3時30分許，吐氣所含酒精濃度仍達每公升0
    .25毫克以上，竟基於公共危險之犯意，駕駛車牌號碼000-0
    000號自用小客車上路。嗣於同日下午4時16分許，在臺中市
    ○○區○○街00號前時，不慎與王水和騎乘之車牌號碼000-0000
    號普通重型機車發生擦撞，致王水和受傷（所涉過失傷害部
    分未據告訴），經警到場處理，於同日下午4時31分許，測
    得乙○○吐氣所含酒精濃度達每公升0.28毫克而查悉上情。
二、案經臺中市政府警察局大雅分局報告臺灣臺中地方檢察署檢
    察官偵查後聲請簡易判決處刑。
　　理　　由
一、按被告以外之人於審判外之陳述，雖不符刑事訴訟法第159
    條之1至之4等4條之規定，而經當事人於審判程序同意作為
    證據，法院審酌該言詞陳述或書面陳述作成時之情況，認為
    適當者，亦得為證據；當事人、代理人或辯護人於法院調查
    證據時，知有刑事訴訟法第159條第1項不得為證據之情形，
    而未於言詞辯論終結前聲明異議者，視為有前項之同意，同
    法第159條之5定有明文。查本判決所引用之被告乙○○以外之
    人於審判外之陳述，經本院審理時予以提示並告以要旨，檢
    察官及被告皆表示沒有意見，且均未於言詞辯論終結前對該
    等證據聲明異議（見本院交簡上卷第37至40頁），本院審酌
    上開證據作成時之情況並無違法不當或證明力明顯過低之瑕
    疵，認為以之作為證據為適當，揆諸前開規定，認有證據能
    力。又本判決下列所引用卷內之非供述證據，與本案待證事
    實間具有關聯性，且無證據證明係公務員違背法定程序所取
    得，依同法第158條之4反面解釋，亦認具有證據能力，均合
    先敘明。
二、上揭犯罪事實，業據被告於偵查及本院審理中均坦承不諱（
    見偵卷第113至114頁；本院交簡上卷第39頁），核與證人即
    被害人王水和於警詢時證述之情節大致相符（見偵卷第41至
    43頁），並有臺中市政府警察局大雅分局案件呈報單暨同分
    局頭家派出所員警職務報告（見偵卷第27至29頁）、道路交
    通事故當事人酒精測定紀錄表（見偵卷第51頁）、臺中市政
    府警察局舉發違反道路交通管理事件通知單（見偵卷第61頁
    ）、道路交通事故現場圖（見偵卷第69頁）、道路交通事故
    調查告表表㈠、㈡（見偵卷第71至73頁）各1份、現場照片19
    張（見偵卷第81至99頁）在卷可稽，足認被告上開任意性自
    白核與事實相符，本案事證明確，被告本案犯行洵堪認定，
    應予依法論科。
三、是核被告所為，係犯刑法第185條之3第1項第1款之公共危險
    罪。
四、本院之判斷：
　㈠原審認被告本案犯罪事實堪以認定，據以論處被告罪刑，固
    非無見。惟查，被告本案酒駕之犯罪時間為111年1月30日下
    午3時30分許至同（30）日下午4時16分許間，業經認定如前
    ，而刑法第185條之3第1項第1款之修正案既於同日凌晨0時
    生效，則本案行為時法、裁判時法應皆為現行法即修正後刑
    法第185條之3第1項第1款，尚無適用刑法第2條第1項前段規
    定之餘地，乃原審誤為新舊法比較，復認被告應論以修正前
    刑法第185條之3第1項第1款之不能安全駕駛動力交通工具罪
    ，自有未當，檢察官提起上訴，為有理由，自應由本院撤銷
    原判決，另為適法之判決。
　㈡爰以行為人之責任為基礎，審酌被告為智識成熟之成年人，
    理當知悉酒精成分對人之意識控制能力具有不良影響，飲用
    含有酒精成分之飲品後恐減低其對於周遭事物之辨識、反應
    能力，竟仍於飲用威士忌酒後之吐氣酒精濃度達每公升0.28
    毫克之狀態，執意駕駛自用小客車上路，無視政府宣導酒後
    不駕車之觀念，漠視法令，罔顧自己生命、身體及公眾往來
    之交通安全，終致發生交通事故且致傷於被害人而生有實害
    ，所為實屬不該；惟審酌被告業於案發後與被害人達成和解
    ，並已賠償完畢等情，有和解書1份（見原審卷第25頁）附
    卷可佐，尚見被告就其本案犯行之悔意；兼衡其犯罪之動機
    、目的、手段，及自述大學肄業之智識程度、目前在製造廠
    工作月入約新臺幣3至4萬元、小康且尚需扶養未成年子女1
    名之家庭生活經濟狀況（見偵卷第31頁；本院交簡上卷第39
    頁），與坦承犯罪之犯後態度等一切情狀，認以維持原審所
    處之刑為適當，爰量處如主文所示之刑，並諭知易科罰金暨
    易服勞役之折算標準。
據上論斷，應依刑事訴訟法第455條之1第1項、第3項、第369條
第1項前段、第364條、第299條第1項前段，刑法第185條之3第1
項第1款、第41條第1項前段、第42條第3項前段，刑法施行法第1
條之1第1項，判決如主文。
本案經檢察官洪佳業聲請簡易判決處刑及提起上訴，檢察官甲○
○到庭執行職務。
中　　華　　民　　國　　111 　年　　8 　　月　　30　　日
　　　　　　　　　刑事第十庭審判長　法　官　陳玉聰
　　　　　　　　　　　　　　　　　　法　官　林怡姿
　　　　　　　　　　　　　　　　　　法　官　吳珈禎
以上正本證明與原本無異。
不得上訴。
　　　　　　　　　　　　　　　　　　書記官  廖明瑜
中　　華　　民　　國　　111 　年　　8 　　月　　30　　日
附錄本案論罪科刑法條：
中華民國刑法第185條之3第1項第1款
駕駛動力交通工具而有下列情形之一者，處3年以下有期徒刑，
得併科30萬元以下罰金：
一、吐氣所含酒精濃度達每公升零點二五毫克或血液中酒精濃度
    達百分之零點零五以上。